【裁判字號】    94,上訴,2648
【裁判日期】    950124
【裁判案由】    毒品危害防制條例
【裁判全文】
臺灣高等法院臺中分院刑事判決        94年度上訴字第2648號
上  訴  人
即  被  告  甲○○
上列上訴人因毒品危害防制條例案件，不服臺灣臺中地方法院94
年度訴字第3410號，中華民國94年10月14日第一審判決（起訴案
號：臺灣臺中地方法院檢察署94年度毒偵字第5409號），提起上
訴，本院判決如下：
    主    文
原判決撤銷。
甲○○施用第一級毒品，累犯，處有期徒刑捌月。
    事    實
一、甲○○曾於民國（下同）85年間犯非法吸用化學合成麻醉藥
    品罪、非法販賣化學合成麻醉藥品罪，經臺灣臺中地方法院
    於85年4月15日分別判處有期徒刑六月、五年二月，定應執
    行有期徒刑五年六月確定；復於85年間犯竊盜罪，經該院於
    85 年6月17日判處有期徒刑五月確定；嗣前開三罪經定應執
    行有期徒刑五年十月，87年12月1日獲准假釋，嗣其假釋經
    依法撤銷，89年10月20日入監執行殘刑，90年6月15日縮短
    刑期執行完畢；又於89年間因施用毒品，送觀察勒戒後，有
    繼續施用之傾向，經裁定令入戒治處所施以強制戒治，89年
    10月20日停止戒治付保護管束，90年3月2日保護管束期滿執
    行完畢，經臺灣臺中地方法院檢察署檢察官以90年度戒毒偵
    字第296號不起訴處分確定。詎其仍未能悔改，於上開強制
    戒治執行完畢釋放後五年內，復基於施用第一級毒品海洛因
    之犯意，於94年8月18日晚上8時許，在臺中市○○路○段
    121號8樓綽號「富城」之租處，以將第一級毒品海洛因摻入
    香菸內吸用之方式，施用海洛因一次，嗣於當晚9時30分許
    離去時，在該大樓3樓前為警查獲。
二、案經臺中市警察局移送臺灣臺中地方法院檢察署檢察官偵查
    起訴。
    理    由
一、訊據上訴人即被告甲○○對於前揭犯罪事實坦承不諱，且其
    尿液送檢驗結果呈嗎啡陽性反應，有中山醫學大學附設醫院
    藥物濫用檢測中心出具之檢驗報告在卷可稽，是被告犯行，
    堪予認定。
二、核被告所為，係犯毒品危害防制條例第10條第1項之施用第
    一級毒品罪。被告曾於85年間因非法吸用化學合成麻醉藥品
    罪、非法販賣化學合成麻醉藥品罪，經臺灣臺中地方法院於
    85 年4月15日分別判處有期徒刑六月、五年二月，定應執行
    有期徒刑五年六月確定；復於85年間犯竊盜罪，經該院於85
    年6月17日判處有期徒刑五月確定；嗣前開三罪經定應執行
    有期徒刑五年十月，87年12月1日獲准假釋，嗣其假釋經依
    法撤銷，89年10月20日入監執行殘刑，90年6月15日縮短刑
    期執行完畢；又於89年間因施用毒品，送觀察勒戒後，有繼
    續施用之傾向，經裁定令入戒治處所施以強制戒治，89年10
    月20日停止戒治付保護管束，90年3月2日保護管束期滿執行
    完畢，經臺灣臺中地方法院檢察署檢察官以90年度戒毒偵字
    第296號不起訴處分確定，有臺灣高等法院被告前案紀錄表
    附卷可佐，被告於有期徒刑執行完畢後，五年內再犯本件有
    期徒刑以上之罪，為累犯，應依刑法第47條之規定，加重其
    刑。原審雖予被告論科，惟查被告稱其係於94年8月18日晚
    上8時許，在臺中市○○路○段121號8樓綽號「富城」之租
    處施用海洛因一次，嗣於當晚9時30分許離去時，在該大樓3
    樓前為警查獲等語，乃原判決認被告係於94年8月15日下午3
    時許，在臺中縣潭子鄉○○村○○路115號其住處施用海洛
    因云云，與事實不符，是被告上訴謂原審量刑過重云云，雖
    非可採，惟原判決既有可議，自應予撤銷改判。爰審酌被告
    前有違反麻醉藥品管理條例、竊盜等前科，素行不佳，且前
    因施用毒品之犯行，經觀察、勒戒及強制戒治執行完畢，仍
    故態復萌，再行吸毒及犯後坦承犯行，態度尚屬良好等一切
    情狀，量處如主文第二項所示之刑示懲。至被告主張其被查
    獲時曾供出毒品係向綽號「富城」之男子所購買，其行為符
    合毒品危害防制條例第17條之規定，應予減輕其刑云云。按
    該條例第17條所定係以供出毒品來源，因而破獲者，始得減
    輕其刑，本件被告於警詢時自承：伊不知綽號「富城」者之
    姓名、年籍，亦不知「富城」之聯絡方式及住處等語，而警
    方又迄未查獲該綽號「富城」之男子，是被告雖稱毒品係「
    富城」所供應，然並未因而破獲，自與前開減刑之規定不合
    ，併此敘明。
三、據上論斷，應依刑事訴訟法第369條第1項前段、第364條、
    第299條第1項前段，毒品危害防制條例第10條第1項，刑法
    第11條前段、第47條，判決如主文。
本案經檢察官乙○○到庭執行職務。
中    華    民    國    95    年    1     月    24    日
            刑事第刑三庭庭  審判長法  官  王  增  瑜
                                  法  官  廖  柏  基
                                  法  官  陳  欣  安
上列正本證明與原本無異。
如不服本判決應於收受送達後十日內向本院提出上訴書狀，其未
敘述上訴之理由者並得於提起上訴後十日內向本院補提理由書（
均須按他造當事人之人數附繕本）。
                                  書記官  阮  正  枝
中    華    民    國    95    年    1     月    24    日
附錄：本案論罪科刑法條全文
毒品危害防制條例第10條：
施用第一級毒品者，處六月以上五年以下有期徒刑。        Ｉ


司法院資訊處製作；財團法人民間司法改革基金會備份。
